臺灣臺北地方法院民事裁定　　　　　　　94年度簡抗字第47號
抗　告　人　乙○○
相　對　人　甲○
上列當事人間停止執行事件，抗告人對於中華民國94年4月26日
本院94年度北簡聲字第81號裁定提起抗告，本院裁定如下：
    主  文
原裁定廢棄。
相對人供擔保新臺幣捌拾陸萬元後，本院九十四年度執字第八二
○五號給付票款事件之強制執行程序，於本院九十四年度北簡字
第一一一四一號確認本票債權不存在事件判決確定前，應暫予停
止。
聲請程序及抗告程序費用由相對人負擔。
    理  由
一本件抗告意旨略以：原審法院以相對人提供新臺幣（下同）65
  0,000 元之擔保金額，即足以彌補抗告人因停止執行所受之損
  害，實則原審法院對於如何計算上開擔保金額，並無詳細說明
  ，抗告人可能遭受之損害，為何為650,000 元，無具體理由，
  原審法院顯未實際斟酌抗告人損失之金額甚至高於 3,850,000
  元，原審法院所定相對人供擔保停止強制執行金額顯屬過低，
  顯未將損害關聯說明，原審裁定應予廢棄等語。
二按發票人主張本票債權不存在而提起確認之訴不合於第一項之
  規定者，法院依發票人聲請，得許其提供相當並確實之擔保，
  停止強制執行。非訟事件法第195條第3項定有明文。次按「法
  院依強制執行法第18條第2 項定擔保金額而准許停止強制執行
  之裁定者，該項擔保係備供債權人因停止執行所受損害之賠償
  ，其數額應依標的物停止執行後，債權人未能即時受償或利用
  該標的物所受之損害額，或其因另供擔保強制執行所受之損害
  額定之，非以標的物之價值或其債權額為依據。」（最高法院
  86年度台抗字第442號裁定要旨參照）。
三查抗告人於本院94年度執字第8205號強制執行事件之執行名義
  ，係本院93年度票字第23676號、臺灣高等法院93年度抗字第2
  813號、最高法院94年度台抗字第162號民事確定裁定，該裁定
  係命相對人應給付抗告人3,850,000元，及自民國92年7月11日
  起至清償日止，按年息百分之六計算之利息，此有該裁定附於
  上開執行卷宗，經調閱屬實。而相對人係於94年4 月19日提起
  確認本票債權不存在之訴，此有起訴狀上之本院收狀戳可證，
  亦經調閱屬實，是計算至上開確認之訴起訴前一日，即94年 4
  月18日止，抗告人得執行之債權本息總和為4,259,383元〔000
   0000＋0000000×6﹪÷12×（21＋8/30）＝0000000，小數點
  四捨五入，以下同〕。且上開執行事件業已調閱抗告人前依本
  院92年度執全字第1992號假扣押執行事件，查封相對人所有坐
  落台北市○○區○○段1 小段2855號建物等不動產，則相對人
  聲請停止上開強制執行程序，所應供擔保之金額，依前揭說明
  ，應為抗告人因停止執行未能受償上開債權總額之利息損害。
  故上開確認之訴之訴訟標的價額為3,850,000元，已逾1,500,0
  00元，為得上訴三審案件，參考各級法院辦案期限實施要點規
  定，第一、二、三審簡易程序審判案件之期限分別為十個月、
  二年、一年，共計三年十個月，加上裁判送達、上訴、分案等
  期間，則兩造間確認之訴審理期限約需四年，預估為相對人提
  起確認之訴獲准停止執行因而致抗告人之執行延宕之期間，再
  以抗告人之系爭債權本息，按法定利率年息百分之五計算，為
  851,877元（0000000×5%×4＝851877），取其概數860,000元
  作為抗告人因相對人提起確認之訴，因而停止執行致未能即時
  受償之損害額。則僅原審認為上開確認之訴之訴訟期間僅有三
  年，進而命相對人供擔保650,000 元，尚有未洽，應予廢棄，
  並由本院另行裁定如主文第二項所示。
四據上論結，本件抗告為有理由，依民事訴訟法第436條之1第 3
  項、第495條之1第1項、第450條、第95條、第78條，裁定如主
  文。
中　　華　　民　　國　　94　　年　　8 　　月　　15　　日
                  民事第六庭審判長法　官　吳光釗
                                  法  官  李媛媛
                                  法  官  姜悌文
以上正本係照原本作成
本裁定不得抗告。
中　　華　　民　　國　　94　　年　　8 　　月　　16　　日
                        　　　　　書記官　蔡炎暾
